---
Este script compara el tratamiento industrial y el tradicional. Primero se hace por medio de gráficas de barras, después se calculan manualmente varios índices de diversidad y finalmente se hace un análisis de Renyi.
---

##Graficas de barras por tratamiento, FAMILIA y abundancia en REDES
```{r}

b<-tapply(ColeoRed$abundancia, list(ColeoRed$familia, ColeoRed$tratamiento), sum)#abundancia de indiv por familia y tratamiento. La base de datos "ColeoRed" se crea en el script "Coleogithub.rmd" a partir de la base de datos general.
var<-c("0","1")
b[,var] <- sapply(b[,var],function(x) ifelse(is.na(x),0,x))
par(mar=c(2.4, 3, 2, 8))
barplot(b, legend=rownames(b), col=brewer.pal(nrow(b),"Accent"), args.legend=list(x=3, y=550, bty="L", cex=.6), las=1, main="Abundancia de familias por tratamiento en redes")
```

Las familias Chrysomelidae y Cantharidae son m??s abundantes en el tratamiento 0, mientras que Curculionidae, Cleridae y Bruchidae son m??s abundantes en el 1.

```{r}
c<-tapply(ColeoRed$abundancia, list(ColeoRed$tratamiento, ColeoRed$familia), sum)#abundancia de indiv por familia y tratamiento
c[1,] <- sapply(c[1,],function(x) ifelse(is.na(x),0,x))
c[2,] <- sapply(c[2,],function(x) ifelse(is.na(x),0,x))
par(mar=c(7.2, 3, 1, 1))
barplot(c, legend=rownames(c),col=c(8,6),las=2, main="abundancia de familias por tratamiento en redes")
```

quitar chrysomelidae y cantharidae para ver mejor:

```{r}
par(mar=c(7.2, 3, 1, 1))
c[,9]<-0
c[,7]<-0
barplot(c, legend=rownames(c),col=c("#6391cf", "#c45152"),las=2 ) #main="abundancia de familias por tratamiento en redes"
```

Bostrichidae, Buprestidae, Lampyridae, Languriidae y Tenebrionidae son espec??ficos del tratamiento 1. Trogositidae es del tratamiento 0.

##Ahora barras a nivel MORFOESPECIE y en REDES
```{r}
myfunction <- function(x){
  result<-length(unique(x))
  return(result)
}
d<-tapply(ColeoRed$tipo, list(ColeoRed$familia, ColeoRed$tratamiento),myfunction )#riqueza de morfoespecies por familia en redes
d[,var] <- sapply(d[,var],function(x) ifelse(is.na(x),0,x))
par(mar=c(2.5, 7, 2, 8))
barplot(d, legend=rownames(d),col=brewer.pal(nrow(d),"Accent"), args.legend=list(x=3.2, bty="L", cex=.6), las=1, ylab="Morph richness")
```

En el tratamiento 1 hay mayor rqueza de morfoespecies en general, dentro de cada familia
```{r}
e<-tapply(ColeoRed$tipo, list(ColeoRed$tratamiento, ColeoRed$familia),myfunction )
e[1,] <- sapply(e[1,],function(x) ifelse(is.na(x),0,x))
e[2,] <- sapply(e[2,],function(x) ifelse(is.na(x),0,x))
par(mar=c(7.2, 3, 1, 1))
barplot(e, legend=rownames(e),col=c(8,5),las=2, main="riqueza de morfoespecies")
```

#Barras por tratamiento, FAMILIA y abundancia en PITFALLS

```{r}
f<-tapply(ColeoPit$abundancia, list(ColeoPit$familia, ColeoPit$tratamiento), sum)#abundancia de indiv por familia y tratamiento
f[,var] <- sapply(f[,var],function(x) ifelse(is.na(x),0,x))
par(mar=c(2.5, 3, 3, 10))
barplot(f, legend=rownames(f), col=brewer.pal(nrow(f),"Accent"), args.legend=list(x=3,  bty="L", cex=.6), las=1, main="Abundancia de familias por tratamiento en pitfalls")
```
```{r}
g<-tapply(ColeoPit$abundancia, list(ColeoPit$tratamiento, ColeoPit$familia), sum)#abundancia de indiv por familia y tratamiento
g[1,] <- sapply(g[1,],function(x) ifelse(is.na(x),0,x))
g[2,] <- sapply(g[2,],function(x) ifelse(is.na(x),0,x))
par(mar=c(7.2, 3, 1, 1))
barplot(g, legend=rownames(c),col=c(8,6),args.legend=list(x=6,  bty="L"),las=2, main="Abundancia de familias por tratamiento en pitfalls")
```

Quitando Staphylinidae, Scolytidae y Nitidulidae para ver mejor:
```{r}
par(mar=c(7.2, 3, 1, 1))
g[,19]<-0
g[,22]<-0
g[,23]<-0
barplot(g, legend=rownames(c),col=c(8,6),las=2, main="abundancia de familias por tratamiento en pitfalls")
```

##Barras por tratamiento, familia y riqueza de MORFOESPECIES en PITFALLS

```{r}
h<-tapply(ColeoPit$tipo, list(ColeoPit$familia, ColeoPit$tratamiento),myfunction )
h[,var] <- sapply(h[,var],function(x) ifelse(is.na(x),0,x))
par(mar=c(2.5, 6, 3, 8))
barplot(h, legend=rownames(h),col=brewer.pal(nrow(h),"Accent"), args.legend=list(x=3.1, bty="L", cex=.6), main="Riqueza de morfoespecies en cada familia por tratamiento en pitfalls",las=1)
```
```{r}
i<-tapply(ColeoPit$tipo, list(ColeoPit$tratamiento, ColeoPit$familia),myfunction )
i[1,] <- sapply(i[1,],function(x) ifelse(is.na(x),0,x))
i[2,] <- sapply(i[2,],function(x) ifelse(is.na(x),0,x))
par(mar=c(7.2, 3, 3, 1))
barplot(i, legend=rownames(i),col=c(8,6),args.legend=list(x=6, bty="L"),las=2, main="Riqueza de morfoespecies en cada familia por tratamiento en pitfalls")
```


#indices por TRATAMIENTO 

##indices de diversidad para las FAMILIAS en REDES
```{r}
#trabaja con b
#num efectivo, equidad, shannon, riq y chao
trat0<-numeric()
trat1<-numeric()
for(i in 1:25){
  trat0 <- c(trat0, b[i,1])
  trat1 <- c(trat1, b[i,2])
}
```

shannon 0 y 1
```{r}
pi0<-trat0/sum(trat0)
pilnpi0<-pi0*log(pi0)
pilnpi0[is.nan(pilnpi0)]<-0
shannon0<-sum(pilnpi0)*-1
pi1<-trat1/sum(trat1)
pilnpi1<-pi1*log(pi1)
pilnpi1[is.nan(pilnpi1)]<-0
shannon1<-sum(pilnpi1)*-1
shannon0
shannon1
```

equidad 0 y 1
```{r}
#dividir shannon entre ln del num de familias
equi0<-shannon0/log(20)
equi1<-shannon1/log(24)
equi0
equi1
```

numero efectivo de especies
```{r}
numef0<-exp(shannon0)
numef1<-exp(shannon1)
numef0
numef1
```

riqueza y chao
```{r}
#riqueza de familias 0 (s0.0) es 20
#riqueza de familias 1 (s0.1) es 24
#Chao: s1=s0+(F1^2/2*F2)
s0.0<-20
F1.0<-sum(trat0==1)
F2.0<-sum(trat0==2)
chao0<-s0.0+((F1.0^2)/(2*F2.0))

s0.1<-24
F1.1<-sum(trat1==1)
F2.1<-sum(trat1==2)
chao1<-s0.1+((F1.1^2)/(2*F2.1))
"riqueza 0 es 20"
"riqueza 1 es 24"
"chao 0 es" 
chao0
"chao 1 es" 
chao1

```

En redes y a nivel de familia, todos los indices (shannon, equidad y num efectivo) son mayores para el tratamiento tradicional. La riqueza es mayor en el tradicional aunque con Chao resultan iguales.

##Indices MORFOESPECIES-REDES
```{r}
#trabajar con:
morf.trat.red<-tapply(ColeoRed$abundancia, list(ColeoRed$tipo,ColeoRed$tratamiento), sum)#abundancia de morfoespecies por tratamiento en redes
#num efectivo, equidad, shannon, riq y chao
trat0<-numeric()
trat1<-numeric()
for(i in 1:77){
  trat0 <- c(trat0, morf.trat.red[i,1])
  trat1 <- c(trat1, morf.trat.red[i,2])
}
trat0[is.na(trat0)] <- 0
trat1[is.na(trat1)] <- 0
```

shannon 0 y 1
```{r}
pi0<-trat0/sum(trat0)
pilnpi0<-pi0*log(pi0)
pilnpi0[is.nan(pilnpi0)]<-0
shannon0<-sum(pilnpi0)*-1
pi1<-trat1/sum(trat1)
pilnpi1<-pi1*log(pi1)
pilnpi1[is.nan(pilnpi1)]<-0
shannon1<-sum(pilnpi1)*-1
shannon0
shannon1
```

equidad 0 y 1
```{r}
#dividir shannon entre ln del num de morfoespecies
equi0<-shannon0/log(length(trat0)-sum(trat0==0))
equi1<-shannon1/log(length(trat1)-sum(trat1==0))
equi0
equi1
```

numero efectivo de especies
```{r}
numef0<-exp(shannon0)
numef1<-exp(shannon1)
numef0
numef1
```

riqueza y chao
```{r}
#riqueza de especies 0  es length(trat0)-sum(trat0==0)
#riqueza de especies 1 es length(trat1)-sum(trat1==0)
#Chao: s1=s0+(F1^2/2*F2)
s0.0<-length(trat0)-sum(trat0==0)
F1.0<-sum(trat0==1)
F2.0<-sum(trat0==2)
chao0<-s0.0+((F1.0^2)/(2*F2.0))

s0.1<-length(trat1)-sum(trat1==0)
F1.1<-sum(trat1==1)
F2.1<-sum(trat1==2)
chao1<-s0.1+((F1.1^2)/(2*F2.1))
"riqueza 0 y 1"
length(trat0)-sum(trat0==0)
length(trat1)-sum(trat1==0)
"chao 0 y 1"
chao0
chao1

```

Diversidad de Renyi

```{r}
library("vegan", lib.loc="/Library/Frameworks/R.framework/Versions/3.4/Resources/library")
library("BiodiversityR", lib.loc="/Library/Frameworks/R.framework/Versions/3.4/Resources/library")
datosred<-read.table("renyired.csv", sep=",", header=TRUE) #"renyired" contiene los morfos como columnas, los tratamientos como renglones (industrial y tradicional), y los valores en cada celda son abundancias
datosred <- datosred[c(-1)]#elimino columna con nombres
R<-renyiresult(datosred,method="s")
renyiplot(R, evenness=FALSE, addit=FALSE, pch=1,col='1', rainbow=TRUE, cex=1, legend=FALSE)

R


```

Numeros de Hill
```{r}

library(SpadeR) 

base<-read.table("renyired.csv", sep=",", header=TRUE)

# Es necesario transponer el dataframe para calcular los numeros de hills 
Hill_base<-setNames(data.frame(t(base[,-1])), base[,1])# Base traspuesta 

Hill_com1<-Diversity(Hill_base$agroecologico,"abundance",q=c(0,0.25,0.5,1,2,4,8)) # "q" es un num de 0 a 2, que le da distinto peso a la abundancia a las spp, y por lo tanto mayor o menor sensibilidad. 0 es riqueza, 1, es exp(shannon) y 2 es el inverso de simpson.
Hill_com1$Hill_numbers

Hill_com2<-Diversity(Hill_base$industrializado,"abundance",q=c(0,0.25,0.5,1,2,4,8))
Hill_com2$Hill_numbers

# si los intervalos de confianza se superponen no hay diferencias significativas en la diversidad de artr??podos entre la comunidad 1 y 2.


```



