---
Este script primero produce los boxplots de la diversidad de cole??petos entre el tratamiento industrial (0) y el tradicional (1), tambi??n hace pruebas ANOVA para la significancia de esas diferencias.
---

#Settings

paquetes
```{r}
library("FactoMineR", lib.loc="/Library/Frameworks/R.framework/Versions/3.4/Resources/library")
library("corrplot", lib.loc="/Library/Frameworks/R.framework/Versions/3.0/Resources/library")
library("RColorBrewer", lib.loc="/Library/Frameworks/R.framework/Versions/3.4/Resources/library")
```


leer bases de datos
```{r}
#General
#setwd("~/Dropbox/maestr??a") 
Coleoptera<-read.table("ColeoSinHilarion.csv", sep=",", header=TRUE) #base de datos general con los coleopteros contados e identificados en cad aparcela. Se elimin?? la parcela "hilari??n".
Coleo <- Coleoptera[c(-10,-11, -12, -13)] #elimino columnas que no utilizar??: otros, tama??o, enfrascado y notas
Coleo$abundancia <- as.numeric(Coleo$abundancia)

```

hago columna tratamiento
Creo columna tratamiento dond epongo un 0 si la parcela tiene un manejo industrial y un 1 si tiene un manejo tradicional
```{r}
Coleo$tratamiento<- c(0)
for (i in 1:length(Coleo$orden)) {
  if(Coleo$agricultor[i] == "Carlos" | Coleo$agricultor[i] =="Chano"| Coleo$agricultor[i] =="Heliodoro"| Coleo$agricultor[i] =="Mario"| Coleo$agricultor[i] =="Noe"| Coleo$agricultor[i] =="Ray"| Coleo$agricultor[i] =="Yolanda") {
    Coleo$tratamiento[i]<- 1
  }
}
Coleo$tratamiento<-as.factor(Coleo$tratamiento)

```
Subsets de muestreo con  Red y Pitfall
```{r}
ColeoRed<-subset(Coleo, muestreo == "r")
ColeoRed<-droplevels(ColeoRed)
ColeoRed$abundancia <- as.numeric(ColeoRed$abundancia)
ColeoPit<-subset(Coleo, muestreo == "p")
ColeoPit<-droplevels(ColeoPit)
ColeoPit$abundancia <- as.numeric(ColeoPit$abundancia)

```
Settings para la riqueza total
```{r}
abun<-aggregate(Coleo$abundancia, by=list(Coleo$agricultor,Coleo$tratamiento), sum)#abundancias por agricultor y por tratamiento
#hago matriz a rellenar
riq<-abun
riq$fam<- c(0)
riq$esp<-c(0)
#subsets por agricultor
Carlos<-subset(Coleo, agricultor=="Carlos")
Chacon<-subset(Coleo, agricultor=="Chacon")
Chano<-subset(Coleo, agricultor=="Chano")
Chico<-subset(Coleo, agricultor=="Chico")
Florentino<-subset(Coleo, agricultor=="Florentino")
Heliodoro<-subset(Coleo, agricultor=="Heliodoro")
Jorge<-subset(Coleo, agricultor=="Jorge")
JoseLuis <-subset(Coleo, agricultor=="Jose Luis")
Luis<-subset(Coleo, agricultor=="Luis")
Mario<-subset(Coleo, agricultor=="Mario")
Noe<-subset(Coleo, agricultor=="Noe")
PedroPablo <-subset(Coleo, agricultor=="Pedro Pablo")
Ray<-subset(Coleo, agricultor=="Ray")
Yolanda<-subset(Coleo, agricultor=="Yolanda")
Zenon<-subset(Coleo, agricultor=="Zenon")
#riqueza de  cada agricultor (RF riq de especies, Rfam riq de familias... je)
CarlosRF=length(unique(Carlos$tipo))
ChaconRF=length(unique(Chacon$tipo))
ChanoRF=length(unique(Chano$tipo))
ChicoRF=length(unique(Chico$tipo))
FlorentinoRF=length(unique(Florentino$tipo))
HeliodoroRF=length(unique(Heliodoro$tipo))
JorgeRF=length(unique(Jorge$tipo))
JoseLuisRF=length(unique(JoseLuis$tipo))
LuisRF=length(unique(Luis$tipo))
MarioRF=length(unique(Mario$tipo))
NoeRF=length(unique(Noe$tipo))
PedroPabloRF=length(unique(PedroPablo$tipo))
RayRF=length(unique(Ray$tipo))
YolandaRF=length(unique(Yolanda$tipo))
ZenonRF=length(unique(Zenon$tipo))
#llenar campos de riqueza de especies
for (i in 1:length(abun$x)) {
  if(riq$Group.1[i] == "Carlos") {
    riq$esp[i]<- CarlosRF
  } else if(riq$Group.1[i]=="Chacon"){
    riq$esp[i]<-ChaconRF
  } else if(riq$Group.1[i]=="Chano"){
    riq$esp[i]<-ChanoRF
  } else if(riq$Group.1[i]=="Chico"){
    riq$esp[i]<-ChicoRF
  } else if(riq$Group.1[i]=="Florentino"){
    riq$esp[i]<-FlorentinoRF
  } else if(riq$Group.1[i]=="Heliodoro"){
    riq$esp[i]<-HeliodoroRF
  } else if(riq$Group.1[i]=="Jorge"){
    riq$esp[i]<-JorgeRF
  } else if(riq$Group.1[i]=="Jose Luis"){
    riq$esp[i]<-JoseLuisRF
  } else if(riq$Group.1[i]=="Luis"){
    riq$esp[i]<-LuisRF
  } else if(riq$Group.1[i]=="Mario"){
    riq$esp[i]<-MarioRF
  } else if(riq$Group.1[i]=="Noe"){
    riq$esp[i]<-NoeRF
  } else if(riq$Group.1[i]=="Pedro Pablo"){
    riq$esp[i]<-PedroPabloRF
  } else if(riq$Group.1[i]=="Ray"){
    riq$esp[i]<-RayRF
  } else if(riq$Group.1[i]=="Yolanda"){
    riq$esp[i]<-YolandaRF
  } else if(riq$Group.1[i]=="Zenon"){
      riq$esp[i]<-ZenonRF 
  }}
#riqueza de familias de cada agricultor (Rfam)
CarlosRfam=length(unique(Carlos$familia))
ChaconRfam=length(unique(Chacon$familia))
ChanoRfam=length(unique(Chano$familia))
ChicoRfam=length(unique(Chico$familia))
FlorentinoRfam=length(unique(Florentino$familia))
HeliodoroRfam=length(unique(Heliodoro$familia))
JorgeRfam=length(unique(Jorge$familia))
JoseLuisRfam=length(unique(JoseLuis$familia))
LuisRfam=length(unique(Luis$familia))
MarioRfam=length(unique(Mario$familia))
NoeRfam=length(unique(Noe$familia))
PedroPabloRfam=length(unique(PedroPablo$familia))
RayRfam=length(unique(Ray$familia))
YolandaRfam=length(unique(Yolanda$familia))
ZenonRfam=length(unique(Zenon$familia))  
# llenar campos de riqueza de familias 
for (i in 1:length(abun$x)) {
  if(riq$Group.1[i] == "Carlos") {
    riq$fam[i]<- CarlosRfam
  } else if(riq$Group.1[i]=="Chacon"){
    riq$fam[i]<-ChaconRfam
  } else if(riq$Group.1[i]=="Chano"){
    riq$fam[i]<-ChanoRfam
  } else if(riq$Group.1[i]=="Chico"){
    riq$fam[i]<-ChicoRfam
  } else if(riq$Group.1[i]=="Florentino"){
    riq$fam[i]<-FlorentinoRfam
  } else if(riq$Group.1[i]=="Heliodoro"){
    riq$fam[i]<-HeliodoroRfam
  } else if(riq$Group.1[i]=="Jorge"){
    riq$fam[i]<-JorgeRfam
  } else if(riq$Group.1[i]=="Jose Luis"){
    riq$fam[i]<-JoseLuisRfam
  } else if(riq$Group.1[i]=="Luis"){
    riq$fam[i]<-LuisRfam
  } else if(riq$Group.1[i]=="Mario"){
    riq$fam[i]<-MarioRfam
  } else if(riq$Group.1[i]=="Noe"){
    riq$fam[i]<-NoeRfam
  } else if(riq$Group.1[i]=="Pedro Pablo"){
    riq$fam[i]<-PedroPabloRfam
  } else if(riq$Group.1[i]=="Ray"){
    riq$fam[i]<-RayRfam
  } else if(riq$Group.1[i]=="Yolanda"){
    riq$fam[i]<-YolandaRfam
  } else if(riq$Group.1[i]=="Zenon"){
    riq$fam[i]<-ZenonRfam 
  }}

```
Settings para la riqueza de redes
```{r}
#hago matriz de que llenar?? con riquezas

riq$famRed<- c(0)
riq$espRed<-c(0)

#subsets de RED por agricultor
CarlosRed<-subset(Carlos, muestreo=="r")
ChaconRed<-subset(Chacon, muestreo=="r")
ChanoRed<-subset(Chano, muestreo=="r")
ChicoRed<-subset(Chico, muestreo=="r")
FlorentinoRed<-subset(Florentino, muestreo=="r")
HeliodoroRed<-subset(Heliodoro, muestreo=="r")
JorgeRed<-subset(Jorge, muestreo=="r")
JoseLuisRed <-subset(JoseLuis, muestreo=="r")
LuisRed<-subset(Luis, muestreo=="r")
MarioRed<-subset(Mario, muestreo=="r")
NoeRed<-subset(Noe, muestreo=="r")
PedroPabloRed <-subset(PedroPablo, muestreo=="r")
RayRed<-subset(Ray, muestreo=="r")
YolandaRed<-subset(Yolanda, muestreo=="r")
ZenonRed<-subset(Zenon, muestreo=="r")

#riqueza de especies de cada agricultor en RED
CarlosRSRed=length(unique(CarlosRed$tipo)) 
ChaconRSRed=length(unique(ChaconRed$tipo))
ChanoRSRed=length(unique(ChanoRed$tipo))
ChicoRSRed=length(unique(ChicoRed$tipo))
FlorentinoRSRed=length(unique(FlorentinoRed$tipo))
HeliodoroRSRed=length(unique(HeliodoroRed$tipo))
JorgeRSRed=length(unique(JorgeRed$tipo))
JoseLuisRSRed=length(unique(JoseLuisRed$tipo))
LuisRSRed=length(unique(LuisRed$tipo))
MarioRSRed=length(unique(MarioRed$tipo))
NoeRSRed=length(unique(NoeRed$tipo))
PedroPabloRSRed=length(unique(PedroPabloRed$tipo))
RayRSRed=length(unique(RayRed$tipo))
YolandaRSRed=length(unique(YolandaRed$tipo))
ZenonRSRed=length(unique(ZenonRed$tipo))

#llenar campos de riqueza de especies de red

for (i in 1:length(abun$x)) {
  if(riq$Group.1[i] == "Carlos") {
    riq$espRed[i]<- CarlosRSRed
  } else if(riq$Group.1[i]=="Chacon"){
    riq$espRed[i]<-ChaconRSRed
  } else if(riq$Group.1[i]=="Chano"){
    riq$espRed[i]<-ChanoRSRed
  } else if(riq$Group.1[i]=="Chico"){
    riq$espRed[i]<-ChicoRSRed
  } else if(riq$Group.1[i]=="Florentino"){
    riq$espRed[i]<-FlorentinoRSRed
  } else if(riq$Group.1[i]=="Heliodoro"){
    riq$espRed[i]<-HeliodoroRSRed
  } else if(riq$Group.1[i]=="Jorge"){
    riq$espRed[i]<-JorgeRSRed
  } else if(riq$Group.1[i]=="Jose Luis"){
    riq$espRed[i]<-JoseLuisRSRed
  } else if(riq$Group.1[i]=="Luis"){
    riq$espRed[i]<-LuisRSRed
  } else if(riq$Group.1[i]=="Mario"){
    riq$espRed[i]<-MarioRSRed
  } else if(riq$Group.1[i]=="Noe"){
    riq$espRed[i]<-NoeRSRed
  } else if(riq$Group.1[i]=="Pedro Pablo"){
    riq$espRed[i]<-PedroPabloRSRed
  } else if(riq$Group.1[i]=="Ray"){
    riq$espRed[i]<-RayRSRed
  } else if(riq$Group.1[i]=="Yolanda"){
    riq$espRed[i]<-YolandaRSRed
  } else if(riq$Group.1[i]=="Zenon"){
    riq$espRed[i]<-ZenonRSRed 
  }}


#riqueza de familias de cada agricultor en RED (Rfam)

CarlosRFRed=length(unique(CarlosRed$familia))
ChaconRFRed=length(unique(ChaconRed$familia))
ChanoRFRed=length(unique(ChanoRed$familia))
ChicoRFRed=length(unique(ChicoRed$familia))
FlorentinoRFRed=length(unique(FlorentinoRed$familia))
HeliodoroRFRed=length(unique(HeliodoroRed$familia))
JorgeRFRed=length(unique(JorgeRed$familia))
JoseLuisRFRed=length(unique(JoseLuisRed$familia))
LuisRFRed=length(unique(LuisRed$familia))
MarioRFRed=length(unique(MarioRed$familia))
NoeRFRed=length(unique(NoeRed$familia))
PedroPabloRFRed=length(unique(PedroPabloRed$familia))
RayRFRed=length(unique(RayRed$familia))
YolandaRFRed=length(unique(YolandaRed$familia))
ZenonRFRed=length(unique(ZenonRed$familia))  


# llenar campos de riqueza de familias 

for (i in 1:length(abun$x)) {
  if(riq$Group.1[i] == "Carlos") {
    riq$famRed[i]<- CarlosRFRed
  } else if(riq$Group.1[i]=="Chacon"){
    riq$famRed[i]<-ChaconRFRed
  } else if(riq$Group.1[i]=="Chano"){
    riq$famRed[i]<-ChanoRFRed
  } else if(riq$Group.1[i]=="Chico"){
    riq$famRed[i]<-ChicoRFRed
  } else if(riq$Group.1[i]=="Florentino"){
    riq$famRed[i]<-FlorentinoRFRed
  } else if(riq$Group.1[i]=="Heliodoro"){
    riq$famRed[i]<-HeliodoroRFRed
  } else if(riq$Group.1[i]=="Jorge"){
    riq$famRed[i]<-JorgeRFRed
  } else if(riq$Group.1[i]=="Jose Luis"){
    riq$famRed[i]<-JoseLuisRFRed
  } else if(riq$Group.1[i]=="Luis"){
    riq$famRed[i]<-LuisRFRed
  } else if(riq$Group.1[i]=="Mario"){
    riq$famRed[i]<-MarioRFRed
  } else if(riq$Group.1[i]=="Noe"){
    riq$famRed[i]<-NoeRFRed
  } else if(riq$Group.1[i]=="Pedro Pablo"){
    riq$famRed[i]<-PedroPabloRFRed
  } else if(riq$Group.1[i]=="Ray"){
    riq$famRed[i]<-RayRFRed
  } else if(riq$Group.1[i]=="Yolanda"){
    riq$famRed[i]<-YolandaRFRed
  } else if(riq$Group.1[i]=="Zenon"){
    riq$famRed[i]<-ZenonRFRed 
  }}
```
Settings para la riqueza de pitfalls
```{r}
#hago matriz de que llenar?? con riquezas
riq$famPit<- c(0)
riq$espPit<-c(0)
#subsets de PITFALLS por agricultor
CarlosPit<-subset(Carlos, muestreo=="p")
ChaconPit<-subset(Chacon, muestreo=="p")
ChanoPit<-subset(Chano, muestreo=="p")
ChicoPit<-subset(Chico, muestreo=="p")
FlorentinoPit<-subset(Florentino, muestreo=="p")
HeliodoroPit<-subset(Heliodoro, muestreo=="p")
JorgePit<-subset(Jorge, muestreo=="p")
JoseLuisPit <-subset(JoseLuis, muestreo=="p")
LuisPit<-subset(Luis, muestreo=="p")
MarioPit<-subset(Mario, muestreo=="p")
NoePit<-subset(Noe, muestreo=="p")
PedroPabloPit <-subset(PedroPablo, muestreo=="p")
RayPit<-subset(Ray, muestreo=="p")
YolandaPit<-subset(Yolanda, muestreo=="p")
ZenonPit<-subset(Zenon, muestreo=="p")
#riqueza de especies de cada agricultor en PITFALL
CarlosRSPit=length(unique(CarlosPit$tipo)) 
ChaconRSPit=length(unique(ChaconPit$tipo))
ChanoRSPit=length(unique(ChanoPit$tipo))
ChicoRSPit=length(unique(ChicoPit$tipo))
FlorentinoRSPit=length(unique(FlorentinoPit$tipo))
HeliodoroRSPit=length(unique(HeliodoroPit$tipo))
JorgeRSPit=length(unique(JorgePit$tipo))
JoseLuisRSPit=length(unique(JoseLuisPit$tipo))
LuisRSPit=length(unique(LuisPit$tipo))
MarioRSPit=length(unique(MarioPit$tipo))
NoeRSPit=length(unique(NoePit$tipo))
PedroPabloRSPit=length(unique(PedroPabloPit$tipo))
RayRSPit=length(unique(RayPit$tipo))
YolandaRSPit=length(unique(YolandaPit$tipo))
ZenonRSPit=length(unique(ZenonPit$tipo))
#llenar campos de riqueza de especies de pitfall
for (i in 1:length(abun$x)) {
  if(riq$Group.1[i] == "Carlos") {
    riq$espPit[i]<- CarlosRSPit
  } else if(riq$Group.1[i]=="Chacon"){
    riq$espPit[i]<-ChaconRSPit
  } else if(riq$Group.1[i]=="Chano"){
    riq$espPit[i]<-ChanoRSPit
  } else if(riq$Group.1[i]=="Chico"){
    riq$espPit[i]<-ChicoRSPit
  } else if(riq$Group.1[i]=="Florentino"){
    riq$espPit[i]<-FlorentinoRSPit
  } else if(riq$Group.1[i]=="Heliodoro"){
    riq$espPit[i]<-HeliodoroRSPit
  } else if(riq$Group.1[i]=="Jorge"){
    riq$espPit[i]<-JorgeRSPit
  } else if(riq$Group.1[i]=="Jose Luis"){
    riq$espPit[i]<-JoseLuisRSPit
  } else if(riq$Group.1[i]=="Luis"){
    riq$espPit[i]<-LuisRSPit
  } else if(riq$Group.1[i]=="Mario"){
    riq$espPit[i]<-MarioRSPit
  } else if(riq$Group.1[i]=="Noe"){
    riq$espPit[i]<-NoeRSPit
  } else if(riq$Group.1[i]=="Pedro Pablo"){
    riq$espPit[i]<-PedroPabloRSPit
  } else if(riq$Group.1[i]=="Ray"){
    riq$espPit[i]<-RayRSPit
  } else if(riq$Group.1[i]=="Yolanda"){
    riq$espPit[i]<-YolandaRSPit
  } else if(riq$Group.1[i]=="Zenon"){
    riq$espPit[i]<-ZenonRSPit
  }}
#riqueza de familias de cada agricultor en PITFALL (Rfam)
CarlosRFPit=length(unique(CarlosPit$familia))
ChaconRFPit=length(unique(ChaconPit$familia))
ChanoRFPit=length(unique(ChanoPit$familia))
ChicoRFPit=length(unique(ChicoPit$familia))
FlorentinoRFPit=length(unique(FlorentinoPit$familia))
HeliodoroRFPit=length(unique(HeliodoroPit$familia))
JorgeRFPit=length(unique(JorgePit$familia))
JoseLuisRFPit=length(unique(JoseLuisPit$familia))
LuisRFPit=length(unique(LuisPit$familia))
MarioRFPit=length(unique(MarioPit$familia))
NoeRFPit=length(unique(NoePit$familia))
PedroPabloRFPit=length(unique(PedroPabloPit$familia))
RayRFPit=length(unique(RayPit$familia))
YolandaRFPit=length(unique(YolandaPit$familia))
ZenonRFPit=length(unique(ZenonPit$familia))  
# llenar campos de riqueza de familias 
for (i in 1:length(abun$x)) {
  if(riq$Group.1[i] == "Carlos") {
    riq$famPit[i]<- CarlosRFPit
  } else if(riq$Group.1[i]=="Chacon"){
    riq$famPit[i]<-ChaconRFPit
  } else if(riq$Group.1[i]=="Chano"){
    riq$famPit[i]<-ChanoRFPit
  } else if(riq$Group.1[i]=="Chico"){
    riq$famPit[i]<-ChicoRFPit
  } else if(riq$Group.1[i]=="Florentino"){
    riq$famPit[i]<-FlorentinoRFPit
  } else if(riq$Group.1[i]=="Heliodoro"){
    riq$famPit[i]<-HeliodoroRFPit
  } else if(riq$Group.1[i]=="Jorge"){
    riq$famPit[i]<-JorgeRFPit
  } else if(riq$Group.1[i]=="Jose Luis"){
    riq$famPit[i]<-JoseLuisRFPit
  } else if(riq$Group.1[i]=="Luis"){
    riq$famPit[i]<-LuisRFPit
  } else if(riq$Group.1[i]=="Mario"){
    riq$famPit[i]<-MarioRFPit
  } else if(riq$Group.1[i]=="Noe"){
    riq$famPit[i]<-NoeRFPit
  } else if(riq$Group.1[i]=="Pedro Pablo"){
    riq$famPit[i]<-PedroPabloRFPit
  } else if(riq$Group.1[i]=="Ray"){
    riq$famPit[i]<-RayRFPit
  } else if(riq$Group.1[i]=="Yolanda"){
    riq$famPit[i]<-YolandaRFPit
  } else if(riq$Group.1[i]=="Zenon"){
    riq$famPit[i]<-ZenonRFPit
  }}

```

#ABUNDANCIAS
##total
```{r}
sum(Coleo$abundancia) #num de individuos total
sort(tapply(Coleo$abundancia, Coleo$familia, sum),decreasing=TRUE) #familias ordenadas por abundancia

```
Media
```{r}
media<-aggregate(abun$x, by=list(abun$Group.2), mean)
media


```

Desviacion estandard
```{r}
std<-aggregate(abun$x, by=list(abun$Group.2), sd)
std

```
error estandard
```{r}
errorest0<-std[1,2]/(sum(abun$Group.2==0)^(1/2))
errorest1<-std[2,2]/(sum(abun$Group.2==1)^(1/2))
errorest0
errorest1
```

```{r}
boxplot(x ~ Group.2, data=abun, xlab="tratamientos", ylab="abundancia", main="abundancias totales")
```



ANOVA
```{r}
anova.abun <- aov(x ~ Group.2, data=abun)
summary(anova.abun)
anova(anova.abun)
bartlett.test(x ~ Group.2, data=abun) #igualdad de varianzas. debe  ser no significativo
hist(residuals(anova.abun)) #debe ser normal
shapiro.test(residuals(anova.abun)) #normalidad, debe ser no significativo
```


##en redes
```{r}
sum(ColeoRed$abundancia) #num de individuos en redes
sort(tapply(ColeoRed$abundancia, ColeoRed$familia, sum),decreasing=TRUE) #familias ordenadas por abundancia en redes
```
Media
```{r}
abunRed<-aggregate(ColeoRed$abundancia, by=list(ColeoRed$agricultor,ColeoRed$tratamiento), sum)#abundancias por agricultor y por tratamiento
media<-aggregate(abunRed$x, by=list(abunRed$Group.2), mean)
media

```
Desviacion estandard
```{r}
std<-aggregate(abunRed$x, by=list(abunRed$Group.2), sd)
std
```
error esandard
```{r}
errorest0<-std[1,2]/(sum(abun$Group.2==0)^(1/2))
errorest1<-std[2,2]/(sum(abun$Group.2==1)^(1/2))
errorest0
errorest1
```
```{r}
boxplot(x ~ Group.2, data=abunRed, xlab="management type", ylab="abundance", main="abundance of individuals")
```
```{r}
p <- ggplot(abunRed, aes(x=Group.2, y=x,fill=Group.2)) + geom_boxplot()+geom_dotplot(binaxis='y',stackdir='center', dotsize=.5)+scale_fill_manual(values=c("#6391cf", "#c45152"))+ theme(legend.position = "none")+ labs(x = "Management type", y = "Abundance")+ theme(axis.text.x = element_text(size=13))+theme(axis.title=element_text(size=15))
p
```




ANOVA
```{r}
anova.abunRed <- aov(x ~ Group.2, data=abunRed)
summary(anova.abunRed)
anova(anova.abunRed)
bartlett.test(x ~ Group.2, data=abunRed) #igualdad de varianzas. debe  ser no significativo
hist(residuals(anova.abunRed)) #debe ser normal
shapiro.test(residuals(anova.abunRed)) #normalidad, debe ser no significativo
```

##en pitfalls
```{r}
sum(ColeoPit$abundancia) #num de individuos en pitfalls
sort(tapply(ColeoPit$abundancia, ColeoPit$familia, sum),decreasing=TRUE) #familias ordenadas por abundancia
```
Media
```{r}
abunPit<-aggregate(ColeoPit$abundancia, by=list(ColeoPit$agricultor,ColeoPit$tratamiento), sum)#abundancias por agricultor y por tratamiento
media<-aggregate(abunPit$x, by=list(abunPit$Group.2), mean)
media
```

Desviacion estandard
```{r}
std<-aggregate(abunPit$x, by=list(abunPit$Group.2), sd)
std
```
Error estandard
```{r}
errorest0<-std[1,2]/(sum(abun$Group.2==0)^(1/2))
errorest1<-std[2,2]/(sum(abun$Group.2==1)^(1/2))
errorest0
errorest1
```

```{r}
boxplot(x ~ Group.2, data=abunPit, xlab="tratamientos", ylab="abundancia", main="abundancia en pitfalls")
```
ANOVA
```{r}
anova.abunPit <- aov(x ~ Group.2, data=abunPit)
summary(anova.abunPit)
anova(anova.abunPit)
bartlett.test(x ~ Group.2, data=abunPit) #igualdad de varianzas. debe  ser no significativo
hist(residuals(anova.abunPit)) #debe ser normal
shapiro.test(residuals(anova.abunPit)) #normalidad, debe ser no significativo
```
#Riqueza

##total
Agricultores ordenados por numero de familias
```{r}
sort(tapply(riq$fam, riq$Group.1, sum),decreasing=TRUE) 
```
Agricultores ordenados por num de morfoespecies
```{r}
sort(tapply(riq$esp, riq$Group.1, sum),decreasing=TRUE) 
```

###riqueza de Familias por tratamiento

Media:
```{r}
riqueza<-aggregate(riq$fam, by=list(riq$Group.1,riq$Group.2), sum)#riqueza de familias por agricultor y por tratamiento
mediarf<-aggregate(riqueza$x, by=list(riqueza$Group.2), mean) #riq fam por tratamieno
mediarf
```
Desviacion estandard
```{r}
stdrf<-aggregate(riqueza$x, by=list(riqueza$Group.2), sd) #sd
stdrf
```
Error estandard
```{r}
errorest0rf<-stdrf[1,2]/(sum(abun$Group.2==0)^(1/2))
errorest1rf<-stdrf[2,2]/(sum(abun$Group.2==1)^(1/2))
errorest0rf
errorest1rf
```
```{r}
boxplot(x ~ Group.2, data=riqueza, xlab="tratamientos", ylab="riqueza", main="familias por tratamiento")
```
ANOVA
```{r}
anova.riqfam <- aov(x ~ Group.2, data=riqueza)
summary(anova.riqfam)
anova(anova.riqfam)
bartlett.test(x ~ Group.2, data=riqueza) #igualdad de varianzas. debe  ser no significativo
hist(residuals(anova.riqfam)) #debe ser normal
shapiro.test(residuals(anova.riqfam)) #normalidad, debe ser no significativo
```

```{r}
hist(riqueza$x, main="Distribucion de riqueza de familias", ylab="frecuencia", xlab="riqueza")
```

###riqueza de morfoespecies por tratamiento

Media:
```{r}
riqueza2<-aggregate(riq$esp, by=list(riq$Group.1,riq$Group.2), sum)#riqueza de esp por agricultor y or tratamiento totales
mediare<-aggregate(riqueza2$x, by=list(riqueza2$Group.2), mean) #riq esp por tratamieno
mediare
```
Desviacion estandard
```{r}
stdre<-aggregate(riqueza2$x, by=list(riqueza2$Group.2), sd) #sd
stdre
```
Error estandard
```{r}
errorest0re<-stdre[1,2]/(sum(abun$Group.2==0)^(1/2))
errorest1re<-stdre[2,2]/(sum(abun$Group.2==1)^(1/2))
errorest0re
errorest1re
```
```{r}
boxplot(x ~ Group.2, data=riqueza2, xlab="tratamientos", ylab="riqueza", main="morfoespecies por tratamiento")
```
ANOVA

```{r}
anova.riqesp <- aov(x ~ Group.2, data=riqueza2)
summary(anova.riqesp)
anova(anova.riqesp)
bartlett.test(x ~ Group.2, data=riqueza2) #igualdad de varianzas. debe  ser no significativo
hist(residuals(anova.riqesp)) #debe ser normal
shapiro.test(residuals(anova.riqesp)) #normalidad, debe ser no significativo
```

```{r}
hist(riqueza2$x, main="Distribucion de riqueza de morfoespecies", ylab="frecuencia", xlab="riqueza")
```
##Red
Agricultores ordenados por numero de familias
```{r}
sort(tapply(riq$famRed, riq$Group.1, sum),decreasing=TRUE)
```


Agricultores ordenados por numero de morfoespecies
```{r}
sort(tapply(riq$espRed, riq$Group.1, sum),decreasing=TRUE)
```
###riqueza de Familias por tratamiento
Media
```{r}
riqueza3<-aggregate(riq$famRed, by=list(riq$Group.1,riq$Group.2), sum)#riqueza de familias por agricultor y por tratamiento
mediarf<-aggregate(riqueza3$x, by=list(riqueza3$Group.2), mean) #riq fam por tratamieno
mediarf
```
Desviacion estandard
```{r}
stdrf<-aggregate(riqueza3$x, by=list(riqueza3$Group.2), sd) #sd
stdrf
```
Error estandard
```{r}
errorest0rf<-stdrf[1,2]/(sum(abun$Group.2==0)^(1/2))
errorest1rf<-stdrf[2,2]/(sum(abun$Group.2==1)^(1/2))
errorest0rf
errorest1rf
```
```{r}
boxplot(x ~ Group.2, data=riqueza3, xlab="management type", ylab="richness", main="family richness")
```

```{r}
p <- ggplot(riqueza3, aes(x=Group.2, y=x,fill=Group.2)) + geom_boxplot()+geom_dotplot(binaxis='y',stackdir='center', dotsize=.5)+scale_fill_manual(values=c("#6391cf", "#c45152"))+ theme(legend.position = "none")+ labs(x = "Management type", y = "Family richness")+ theme(axis.text.x = element_text(size=13))+theme(axis.title=element_text(size=15))
p
```


ANOVA
```{r}
anova.riqfam <- aov(x ~ Group.2, data=riqueza3)
summary(anova.riqfam)
anova(anova.riqfam)
bartlett.test(x ~ Group.2, data=riqueza3) #igualdad de varianzas. debe  ser no significativo
hist(residuals(anova.riqfam)) #debe ser normal
shapiro.test(residuals(anova.riqfam)) #normalidad, debe ser no significativo
```

```{r}
hist(riqueza3$x, main="Distribucion de riqueza de familias", ylab="frecuencia", xlab="riqueza")
```

###riqueza de morfoespecies por tratamiento
Media
```{r}
riqueza4<-aggregate(riq$espRed, by=list(riq$Group.1,riq$Group.2), sum)#riqueza de esp por agricultor y or tratamiento
mediare<-aggregate(riqueza4$x, by=list(riqueza4$Group.2), mean) #riq esp por tratamieno
mediare
```
Desviacion estandard
```{r}
stdre<-aggregate(riqueza4$x, by=list(riqueza4$Group.2), sd) #sd
stdre
```
Error estandard
```{r}
errorest0re<-stdre[1,2]/(sum(abun$Group.2==0)^(1/2))
errorest1re<-stdre[2,2]/(sum(abun$Group.2==1)^(1/2))
errorest0re
errorest1re
```
```{r}
boxplot(x ~ Group.2, data=riqueza4, xlab="management type", ylab="richness", main="morph richness")
```
```{r}
p <- ggplot(riqueza4, aes(x=Group.2, y=x,fill=Group.2)) + geom_boxplot()+geom_dotplot(binaxis='y',stackdir='center', dotsize=.5)+scale_fill_manual(values=c("#6391cf", "#c45152"))+ theme(legend.position = "none")+ labs(x = "Management type", y = "Morph richness")+ theme(axis.text.x = element_text(size=13))+theme(axis.title=element_text(size=15))
p
```


ANOVA
```{r}
anova.riqesp <- aov(x ~ Group.2, data=riqueza4)
summary(anova.riqesp)
anova(anova.riqesp)
bartlett.test(x ~ Group.2, data=riqueza4) #igualdad de varianzas. debe  ser no significativo
hist(residuals(anova.riqesp)) #debe ser normal
shapiro.test(residuals(anova.riqesp)) #normalidad, debe ser no significativo
```

```{r}
hist(riqueza4$x, main="Distribuci\u00F3n de riqueza de morfoespecies", ylab="frecuencia", xlab="riqueza")
```
##Pitfalls
Agricultores por numero de familias
```{r}
sort(tapply(riq$famPit, riq$Group.1, sum),decreasing=TRUE)
```
Agricultores por numero de morfoespecies
```{r}
sort(tapply(riq$espPit, riq$Group.1, sum),decreasing=TRUE)
```
###riqueza de Familias por tratamiento
Media
```{r}
riqueza5<-aggregate(riq$famPit, by=list(riq$Group.1,riq$Group.2), sum)#riqueza de familias por agricultor y por tratamiento
mediarf<-aggregate(riqueza5$x, by=list(riqueza5$Group.2), mean) #riq fam por tratamieno
mediarf
```
Desviacion estandard
```{r}
stdrf<-aggregate(riqueza5$x, by=list(riqueza5$Group.2), sd) #sd
stdrf
```
Error estandard
```{r}
errorest0rf<-stdrf[1,2]/(sum(abun$Group.2==0)^(1/2))
errorest1rf<-stdrf[2,2]/(sum(abun$Group.2==1)^(1/2))
errorest0rf
errorest1rf
```
```{r}
boxplot(x ~ Group.2, data=riqueza5, xlab="tratamientos", ylab="riqueza", main="familias por tratamiento")
```
ANOVA
```{r}
anova.riqfam <- aov(x ~ Group.2, data=riqueza5)
summary(anova.riqfam)
anova(anova.riqfam)
bartlett.test(x ~ Group.2, data=riqueza5) #igualdad de varianzas. debe  ser no significativo
hist(residuals(anova.riqfam)) #debe ser normal
shapiro.test(residuals(anova.riqfam)) #normalidad, debe ser no significativo
```

```{r}
hist(riqueza5$x, main="Distribucion de riqueza de familias", ylab="frecuencia", xlab="riqueza")
```


###Riqueza de morfoespecies por tratamiento
Media
```{r}
riqueza6<-aggregate(riq$espPit, by=list(riq$Group.1,riq$Group.2), sum)#riqueza de esp por agricultor y or tratamiento
mediare<-aggregate(riqueza6$x, by=list(riqueza6$Group.2), mean) #riq esp por tratamieno
mediare
```
Desviacion estandard
```{r}
stdre<-aggregate(riqueza6$x, by=list(riqueza6$Group.2), sd) #sd
stdre
```
Error estandard
```{r}
errorest0re<-stdre[1,2]/(sum(abun$Group.2==0)^(1/2))
errorest1re<-stdre[2,2]/(sum(abun$Group.2==1)^(1/2))
errorest0re
errorest1re
```

```{r}
boxplot(x ~ Group.2, data=riqueza6, xlab="tratamientos", ylab="riqueza", main="morfoespecies por tratamiento")
```
ANOVA
```{r}
anova.riqesp <- aov(x ~ Group.2, data=riqueza6)
summary(anova.riqesp)
anova(anova.riqesp)
bartlett.test(x ~ Group.2, data=riqueza6) #igualdad de varianzas. debe  ser no significativo
hist(residuals(anova.riqesp)) #debe ser normal
shapiro.test(residuals(anova.riqesp)) #normalidad, debe ser no significativo
```

```{r}
hist(riqueza6$x, main="Distribucion de riqueza de morfoespecies", ylab="frecuencia", xlab="riqueza")
```




